it: Tipo di morsetto per pedale tamburo: Montaggio con foratura; Morsetto antigraffio per cerchio; Morsetto a sgancio rapido; Morsetto con montaggio laterale; Morsetto per cerchio standard; Altro
sk-SK: Typ svorky na bubnový pedál: Montáž vŕtaním; Svorka šetrná k obruči (bez stôp); Rýchloupínacia svorka; Svorka s bočnou montážou; Štandardná svorka na obruč; Iné
es: Tipo abrazadera para pedal de batería: Montaje con taladro; Abrazadera que no daña el aro (sin marcas); Abrazadera de liberación rápida; Abrazadera de montaje lateral; Abrazadera de aro estándar; Otro
vi: Loại kẹp bàn đạp trống: Gắn bằng khoan; Kẹp bảo vệ vành (không làm trầy xước); Kẹp tháo nhanh; Kẹp gắn hông; Kẹp vành tiêu chuẩn; Khác
hu: Dobpedál bilincs típusa: Fúrva szerelhető; Kávakímélő rögzítőbilincs; Gyorskioldós rögzítőbilincs; Oldalsó rögzítőbilincs; Normál kávabilincs; Egyéb
ro-RO: Tipul cu clemă pentru pedală de tobă: Montare prin găurire; Clemă de protecție (anti-zgârieturi); Clemă cu eliberare rapidă; Clemă de montare laterală; Clemă standard pentru cerc; Altele
nl: Drumpedaal klem type: Schroefmontage; Randvriendelijke (krasvrije) klem; Snelsluitklem; Zijmontageklem; Standaard randklem; Anders
fr: Type de pince de pédale de batterie: Montage percé; Pince protectrice de cerclage; Pince à libération rapide; Pince à montage latéral; Pince de cerclage standard; Autre
hr-HR: Vrsta stezaljke pedale za bubanj: Montaža bušenjem; Stezaljka za zaštitu obruča; Stezaljka za brzo otpuštanje; Stezaljka za bočnu montažu; Standardna stezaljka za obruč; Ostalo
pl: Typ zacisku pedału perkusyjnego: Montowany na stałe (wiercenie); Zacisk nieniszczący obręczy; Zacisk z szybkim zwalnianiem; Zacisk montowany z boku; Standardowy zacisk na obręcz; Inny
ja: ドラムペダルクランプタイプ: ドリルマウント; フープフレンドリー (傷防止) クランプ; クイックリリースクランプ; サイドマウントクランプ; 標準フープクランプ; その他
tr: Davul pedalı kelepçe türü: Matkapla montaj; Kasnak dostu (iz bırakmayan) kelepçe; Hızlı açılan kelepçe; Yandan montajlı kelepçe; Standart kasnak kelepçesi; Diğer
bg-BG: Тип скоба на педала за барабани: Монтаж с пробиване; Щадяща обръча скоба (без надраскване); Скоба с бързо освобождаване; Странично монтирана скоба; Стандартна скоба за обръч; Друго
ru: Тип крепления барабанной педали: Крепление на винтах; Бережный зажим на обод (не оставляющий следов); Быстросъемный зажим; Боковой зажим; Стандартный зажим на обод; Другое
th: ประเภทแคลมป์ของกระเดื่องกลอง: แบบเจาะยึด; แคลมป์ถนอมขอบกลอง (ไม่ทำให้เกิดรอย); แคลมป์แบบปลดเร็ว; แคลมป์ยึดด้านข้าง; แคลมป์ยึดขอบกลองมาตรฐาน; อื่นๆ
en: Drum pedal clamp type: Drill-mount; Hoop-friendly (no-mar) clamp; Quick-release clamp; Side-mount clamp; Standard hoop clamp; Other
pt-PT: tipo braçadeira de pedal de bateria: Montagem por perfuração; Grampo não obstrutivo (sem marcas); Grampo de libertação rápida; Grampo de montagem lateral; Grampo de aros padrão; Outro
el: Τύπος σφιγκτήρα πεντάλ τυμπάνου: Βάση με τρύπημα; Σφιγκτήρας φιλικός στο στεφάνι (χωρίς σημάδια); Σφιγκτήρας ταχείας απελευθέρωσης; Πλευρικός σφιγκτήρας; Τυπικός σφιγκτήρας στεφανιού; Άλλο
lt-LT: Būgno pedalo spaustuko tipas: Gręžiamas tvirtinimas; Lankui draugiškas (nepažeidžiantis) spaustukas; Greitojo atleidimo spaustukas; Šoninio tvirtinimo spaustukas; Standartinis lanko spaustukas; Kita
ko: 드럼 페달 클램프 유형: 드릴 마운트; 후프 보호 (손상 방지) 클램프; 퀵 릴리스 클램프; 사이드 마운트 클램프; 표준 후프 클램프; 기타
zh-CN: 鼓踏板夹具类型: 钻孔安装; 鼓圈保护（无痕）夹; 快拆夹; 侧装夹; 标准鼓圈夹; 其他
de: Art der Drum-Pedal-Klemme: Bohrmontage; Spannreifenschonende Klammer; Schnellspannklammer; Seitliche Montageklammer; Standard-Spannreifenklammer; Sonstige
sv: Trumpedalklämma av typ: Borrmonterad; Sargvänlig (repfri) klämma; Snabbkopplingsklämma; Sidomonterad klämma; Standard sargklämma; Övrigt
zh-TW: 鼓踏板夾具類型: 鑽孔式固定; 護框 (無痕) 夾; 快拆夾; 側掛夾; 標準鼓框夾; 其他
nb: Trommepedalklemmetype: Boremontert; Kantvennlig (skånsom) klemme; Hurtigklemme; Sidemontert klemme; Standard kantklemme; Annet
fi: Rumpupedaalin puristintyyppi: Porattava kiinnitys; Vanneystävällinen (jälkiä jättämätön) kiristin; Pikakiristin; Sivukiinnitteinen kiristin; Vakiovannekiristin; Muu
da: Trommepedalens klemmetype: Boremonteret; Reife-venlig (ridsefri) klemme; Quick-release-klemme; Sidemonteret klemme; Standard reifeklemme; Anden
cs: Typ svorky na bicí pedál: Montáž s vrtáním; Šetrná svorka na ráfek (bez poškození); Rychloupínací svorka; Svorka s bočním upínáním; Standardní svorka na ráfek; Ostatní
sl-SI: Vrsta objemke za pedal za boben: Montaža z vrtanjem; Sponka, ki ne poškoduje obroča; Sponka za hitro sprostitev; Stranska sponka; Standardna sponka za obroč; Drugo
pt-BR: Tipo de fixação do pedal de bateria: Fixação por furação; Braçadeira amigável ao aro (não marca); Braçadeira de liberação rápida; Braçadeira de montagem lateral; Braçadeira de aro padrão; Outra